# 求助陈版，关于租赁续租的问题

提问人：licl2020 时间：2023-10-16 20:55:11
公司租赁一处办公场所，租赁期为 2021 年 3 月 2 日-2023年 3 月 1 日，公司在 2022 年 12 月 12 日与房东签订续租合同，约定原租赁合同到期后续租两年（即 2023 年 3 月 2 日-2025年 3 月 1 日），其他条件不变，请问该种情况下，是在签订续签合同的时点做租赁变更，还是等原合同到期后，将原来的使用权资产处置掉，根据新合同，重新计算使用权资产呢，感谢

回答人：chenyiwei
因为该项租赁变更不满足新租赁准则第二十八条规定的“将该租赁变更作为一项单独租赁进行会计处理”的条件，故应在签订续签合同的时点做租赁变更，而不是将其作为一项单独租赁处理。
只有当租赁变更部分可以作为一项单独租赁处理时，才能在该项单独租赁的租赁期开始日确认新的使用权资产和租赁负债。

提问人：licl2020 时间：2023-10-18 14:15:03
谢谢陈老师，还是上面的案例，如果原来的租赁合同（租赁期为 2021 年 3 月 2 日-2023年 3 月 1 日）结束后，在 23 年 3月 2 日签订了续租合同，那这种情况下可以将原来的使用权资产处置掉，根据新合同，重新计算使用权资产吗

回答人：chenyiwei
此时原租赁已经结束。在新租约开始时当然可以视作一项新的使用权资产和租赁负债的初始确认。

提问人：licl2020 时间：2023-10-20 10:02:30
谢谢陈老师，还是上面的案例，如果原来的租赁合同（租赁期为 2021 年 3 月 2 日-2023年 3 月 1 日）结束后，在 23 年 3月 2 日签订了续租合同，那这种情况下可以将原来的使用权资产处置掉，根据新合同，重新计算使用权资产吗

回答人：chenyiwei
可以。